臺灣臺中地方法院刑事判決　　　　　　　　　　　　九十二年度易字第二六六二號
　　公　訴　人　臺灣臺中地方法院檢察署檢察官
　　被　　　告　丁○○
右列被告因違反電子遊戲場業管理條例案件，經檢察官聲請以簡易判決處刑（九十二
年度偵字第一四九六七號），經本院臺中簡易庭認不宜逕以簡易判決處刑，簽移本院
依通常程序審理（九十二年中簡字第二一九七號），本院判決如左：
    主  文
丁○○無罪。
    理  由
一、聲請簡易判決處刑意旨略以：被告丁○○明知未依電子遊戲場業管理條例之規定
    ，辦理營利事業登記者，不得經營電子遊戲場業，竟自民國九十二年七月二十三
    日起，將其所經營位於臺中縣霧峰鄉○○街與振祥街口工地旁之檳榔攤分租給有
    犯意聯絡之被告甲○○（經傳喚未到，由本院另行處理），由甲○○在該處擺設
    屬於電子遊戲機之「小瑪莉」三台，供不特定之人把玩，以此方式經營電子遊戲
    場業。嗣於九十二年七月二十四日下午二時許，在上址檳榔攤為警查獲，並扣得
    電子遊戲機「小瑪莉」三台及機台內十元硬幣新臺幣（下同）八百四十元。
二、按犯罪事實應依證據認定之，無證據不得認定犯罪事實；不能證明被告犯罪者，
    應諭知無罪之判決；刑事訴訟法第一百五十四條第二項、第三百零一條第一項分
    別定有明文。又認定不利於被告之事實，須依積極證據，苟積極證據不足為不利
    於被告事實之認定時，即應為有利於被告之認定，更不必有何有利之證據，最高
    法院三十年度上字第八一六號判例可資參照。
三、公訴人認被告丁○○涉有違反未依規定辦理營利事業登記，不得經營電子遊戲場
    業之犯行，無非係被告丁○○供承上址貨櫃造之檳榔攤係被告丁○○其出租予同
    案被告甲○○及扣案之電子遊戲機電子遊戲機「小瑪莉」三台及機台內十元硬幣
    八百四十元為其論據之基礎。訊據被告丁○○堅決否認有何違反未依規定辦理營
    利事業登記，不得經營電子遊戲場業之犯行，辯稱：伊並無經營電子遊戲場業，
    係因前址貨櫃屋造之檳榔攤生意不如預期，伊欲將該檳榔攤出租予甲○○，並約
    定九十二年七月二十四日上午由甲○○向伊太太丙○○拿該處貨櫃屋之鑰匙，遊
    戲機應係當日上午甲○○所搬入經營，伊並不知情，甲○○亦未曾跟伊說承租該
    處，係為擺設電子遊戲機，當日下午二時許，伊在該處正欲與甲○○簽訂租約，
    警察即已到場等語。經查：
(一)、扣案之電子遊戲機電子遊戲機「小瑪莉」三台、機台內十元硬幣八百四十元及被
    告丁○○供承，前址貨櫃造之檳榔攤係伊於九十二年七月二十四日（即為警查獲
    擺設電子遊戲機之日）出租予同案被告甲○○等語，僅得證明上址貨櫃屋確有擺
    設電子遊戲機，以經營電子遊戲場業，惟無法以此即遽而推論被告丁○○確實知
    悉並同意被告甲○○承租該處經營電子遊戲場，而與同案被告甲○○就經營電子
    遊戲場業有犯意之連絡與行為之分擔。
(二)、被告丁○○前開所辯：伊係將前址貨櫃屋出租予甲○○，甲○○欲以該處擺設電
    子遊戲機，伊並不知情，扣案之電子遊戲機台三台，係為警查獲當日上午時擺放
    ，伊下午二時至該處找甲○○簽約，伊並不知情等語。核與證人丙○○即被告丁
    ○○之太太證述：貨櫃屋一開始是自己賣檳榔，後來生意不好，才出租予甲○○
    ，要出租給甲○○前該處已無經營了，查獲當天上午約九點左右甲○○曾來向伊
    拿鑰匙，伊只負責拿鑰匙給甲○○，其餘細節伊即不清楚等語（本院九十三年三
    月二十四日審判筆錄第五頁）、同案被告甲○○則供陳：該處貨櫃屋係伊向丁○
    ○承租作工人福利社，該處的電子遊戲機是伊所擺設，當時伊是與丁○○約好下
    午二點要簽約，上午九時許丁○○之太太到貨櫃屋拿鑰匙給伊，她就走了，丁○
    ○是在下午要簽約時他才來的等語相符（本院九十三年二月二十六日準備程序筆
    錄第三頁）。故被告丁○○前開所辯並非全然無據。至臺灣臺中地方法院檢察署
    檢察官聲請簡易判決處刑書中載明被告丁○○對於前揭所載之犯行坦承不諱云云
    ，然觀九十二年度偵字第一四九六七號全卷，僅有同案被告甲○○曾於偵查中自
    白犯行，被告丁○○則均否認犯行，前開所載被告丁○○坦承不諱云云容有誤會
    ，附此敘明。
三、綜上所述，尚難僅以扣案之電子遊戲機三台、十元硬幣八百四十元及被告丁○○
    前開陳述，即率爾認定被告丁○○確知悉並同意同案被告甲○○租用前址貨櫃屋
    ，經營電子遊戲場業，而與同案被告甲○○就未辦理營業登記，經營電子遊戲場
    業之犯行有犯意之連絡與行為之分擔，自不得以違反未依規定辦理營利事業登記
    ，不得經營電子遊戲場業而經營之罪相繩。此外，復查無其他積極證據足認被告
    丁○○有何公訴人所指之前開違反電子遊場業管理條例第二十二條、十五條規定
    之犯行，既不能證明被告犯罪，揆諸首揭法條及判例意旨之說明，即應為被告丁
    ○○無罪之諭知。
據上論斷，應依刑事訴訟法第三百零一條第一項，判決如主文。
本案經檢察官乙○○到庭執行職務。
中      華      民      國      九十三      年    四    月      七      日
      臺灣臺中地方法院刑事第十四庭
                                      審判長法  官  楊  真  明
                                            法  官  陳      葳
                                            法  官  劉  逸  成
右正本證明與原本無異。
如不服本判決，應於送達後十日內向本院提出上訴狀（須附繕本），上訴於臺灣高等
法院臺中分院。
                                            書記官
中      華      民      國      九十三      年    四    月      七      日
